【裁判字號】    97,訴,1253
【裁判日期】    971124
【裁判案由】    毒品危害防制條例
【裁判全文】
臺灣高雄地方法院刑事判決              97年度訴字第1253號
公  訴  人  臺灣高雄地方法院檢察署檢察官
被      告  戊○○
指定辯護人  本院公設辯護人  陳信凱
上列被告因毒品危害防制條例案件，經檢察官提起公訴（97年度
偵字第17545 號、97年度毒偵字第5271號），及移送併辦（97年
度偵字第25477號），本院判決如下：
    主  文
戊○○犯如附表一所示之販賣第一級毒品共玖罪，各處如附表二
主文欄所示之刑；又施用第一級毒品，累犯，處有期徒刑拾月；
又施用第二級毒品，累犯，處有期徒刑陸月，附表四編號1 所示
之物，沒收銷燬之，附表四編號2 所示之物，沒收。應執行有期
徒刑貳拾年拾月，褫奪公權陸年，扣案如附表三編號1 至3 、及
附表四編號1 所示之物，均沒收銷燬；如附表三編號4 至7 、編
號8 其中販賣第一級毒品所得之新臺幣貳仟元及附表四編號2所
示之物，均沒收；販賣第一級毒品所得新臺幣壹萬壹仟元沒收，
如全部或一部不能沒收時，以其財產抵償之。
    事  實
一、戊○○前於民國90年間，因施用毒品案件，經本院以90年度
    毒聲字第5982號裁定送觀察、勒戒後，認有繼續施用毒品之
    傾向，先後以90年度毒聲字第7044號裁定令入戒治處所施以
    強制戒治、91年度毒聲字第2312號裁定停止戒治付保護管束
    ，於91年5 月28日停止戒治處分，嗣於91年11月21日付保護
    管束期滿而強制戒治執行完畢，經臺灣高雄地方法院檢察署
    檢察官以91年度戒毒偵字第1112號為不起訴處分確定；復於
    95年間因施用毒品案件，分別經本院以95年度訴字第34 29
    號及臺灣高等法院高雄分院以96年度上訴字第265 號判處有
    期徒刑4 月、6 月，定應執行有期徒刑8 月，嗣經減刑為有
    期徒刑4 月確定，於96年10月25日易科罰金執行完畢。詎猶
    未戒除毒癮，基於施用第一級毒品海洛因及第二級毒品甲基
    安非他命之犯意，於97年6 月16日某時，在高雄市○○○路
    931 號住處，以玻璃球燒烤之方式，施用甲基安非他命1 次
    ；另於97年6 月18日上午某時（起訴書誤載為97年6 月17日
    夜間某時），在上開住處，以將海洛因滲入香菸之方式，施
    用海洛因1 次，嗣於97年6 月18日下午2 時30分許，在高雄
    市鼓山區○○○路931 號門口為警查獲，並經同意採尿檢驗
    結果呈嗎啡陽性、甲基安非他命陽性反應，而悉上情。
二、戊○○明知海洛因係毒品危害防制條例第2 條第2 項第1 款
    明定之第一級毒品，依法不得持有、販賣，竟意圖營利，基
    於販賣第一級毒品海洛因之犯意，以所有之門號0000000000
    號行動電話（門號為易付卡，登記所有人非戊○○）做為販
    賣第一級毒品海洛因之聯絡工具，約妥交易時間、地點後，
    以新台幣（下同）1,000 元或2,000 元之代價，販賣交付第
    一級毒品海洛因予丙○○、己○○、丁○○、甲○○等人（
    其販買對象、時間、地點、方式及所得財物，均詳如附表一
    所示），共計得款13,000 元。嗣經警於97年6 月18日下午1
    時33分許，持搜索票正欲前往高雄市鼓山區○○○路931 號
    戊○○住處搜索之際，適己○○向戊○○購買海洛因後，為
    警當場查獲，並至上開住處，扣得附表三至五所示之物，並
    循線追查，始悉上情。
三、案經臺灣高雄地方法院檢察署檢察官指揮高雄市政府警察局
    偵查起訴。
    理  由
壹、證據能力部分：
一、證人丙○○、己○○、丁○○及甲○○在警詢中之證述係審
    判外之陳述，且大致與其在本院審判中陳述相同，無刑事訴
    訟法第159 條之2 規定之例外情形，依同法第159 條第1項
    規定無證據能力。
二、按被告以外之人於偵查中向檢察官所為陳述，除顯有不可信
    之情況者外，得為證據，刑事訴訟法第159 條之1 第2 項定
    有明文。查證人丙○○、己○○、丁○○及甲○○於偵查中
    以證人身分具結後之陳述，因檢察官代表國家偵查犯罪、實
    施公訴，依法其有訊問證人之權，檢察官偵查中向被告以外
    之人所取得之陳述，原則上均能遵守法律規定，不致違法取
    供，其可信度極高，依前開之規定，證人丙○○、己○○、
    丁○○及甲○○於偵查中之證言自具有證據能力。
三、被告以外之人於審判外之陳述，雖不符前4 條之規定，而經
    當事人於審判程序同意作為證據，法院審酌該言詞陳述或書
    面陳述作成時之情況，認為適當者，亦得作為證據，刑事訴
    訟法第159 條之5 第1 項定有明文。本件被告、辯護人除就
    證人丙○○、己○○、丁○○及甲○○之警詢陳述外，與檢
    察官對本院判決所引審判外陳述之證據能力，均同意作為本
    案證據使用，本院審酌各該證據作成之情況，認為適當，爰
    依上開規定作為本案證據使用。
貳、認定事實所憑之證據及理由：
一、關於施用第一、二級毒品部分：
(一)、被告戊○○於上開時、地分別施用第一級毒品海洛因、第二
    級毒品甲基安非他命各1 次之事實，業據其於本院審理時坦
    承不諱，並有高雄市立凱旋醫院濫用藥物尿液檢驗報告及對
    照表在卷可參（詳偵卷第51頁至第52頁）；且扣案附表四編
    號1 所示之白色晶體，確屬甲基安非他命（驗前淨重0.10 1
    公克，驗後淨重0.099 公克），有高雄醫學大學附設中和紀
    念醫院97年4 月15日出具檢驗報告在卷可參（詳本院卷第63
    頁），足認被告之自白與事實相符，而堪採信。
(二)、又毒品危害防制條例第20條、第23條將施用毒品之刑事處遇
    程序，區分為「初犯」及「5 年內再犯」、「5 年後再犯」
    。依其立法理由之說明：「初犯」，經觀察、勒戒或強制戒
    治後，應為不起訴處分或不付審理之裁定；經觀察、勒戒或
    強制戒治執行完畢釋放後，「5 年內再犯」者，因其再犯率
    甚高，原實施之觀察、勒戒及強制戒治既已無法收其實效，
    爰依法追訴或裁定交付審理。至於經觀察、勒戒或強制戒治
    執行完畢釋放後，「5 年後再犯」者，前所實施之觀察、勒
    戒或強制戒治已足以遮斷其施用毒品之毒癮，為期自新及協
    助其斷除毒癮，仍適用「初犯」規定，先經觀察、勒戒或強
    制戒治之程序。從而依修正後之規定，僅限於「初犯」及「
    5 年後再犯」2 種情形，始應先經觀察、勒戒或強制戒治程
    序。倘被告於5 年內已再犯，經依法追訴處罰，縱其第3 次
    （或第3 次以上）再度施用毒品之時間，在初犯經觀察、勒
    戒或強制戒治執行完畢釋放5 年以後，已不合於「5 年後再
    犯」之規定，且因已於「5 年內再犯」，顯見其再犯率甚高
    ，原實施觀察、勒戒或強制戒治，已無法收其實效，即應依
    該條例第10條處罰（最高法院95年5 月9 日第7 次刑事庭會
    議決議參照）。查被告前因施用毒品案件，經本院以90年度
    毒聲字第5982號裁定送觀察、勒戒後，認有繼續施用毒品之
    傾向，先後以90年度毒聲字第7044號裁定令入戒治處所施以
    強制戒治、91年度毒聲字第2312號裁定停止戒治付保護管束
    ，於91年5 月28日停止戒治處分，嗣於91年11月21日付保護
    管束期滿而強制戒治執行完畢，經臺灣高雄地方法院檢察署
    檢察官以91年度戒毒偵字第1112號為不起訴處分確定，被告
    於前開強制戒治執行完畢後5 年內，又於95年間因施用毒品
    案件，分別經本院以95年度訴字第3429號及臺灣高等法院高
    雄分院以96年度上訴字第265 號判處有期徒刑4 月、6 月，
    應執行有期徒刑8 月確定，有臺灣高等法院被告前案紀錄表
    1 份在卷可按。是被告於強制戒治執行完畢後5 年內再犯施
    用毒品之罪，自應依法追訴處罰。從而，本件事證明確，被
    告犯行足堪認定，應依法論科。
二、販賣第一級毒品部分：
    訊據被告戊○○固坦承於上揭時、地，為警查獲時，並扣得
    附表三至五所示之物之事實，惟矢口否認有何販賣第一級毒
    品之犯行，辯稱：我係與證人丙○○、己○○、丁○○及甲○○共同合資購買海洛因，因為沒有買到，並未將海洛因交
    付，我並無販賣海洛因，海洛因之來源係向真實姓名年籍不
    詳綽號「阿義」之男子所購，至於卷內所附與證人丙○○之
    通訊監察譯文，係因證人丙○○曾向我借錢，要還錢；與證
    人己○○之通訊監察譯文，係指證人己○○要拿酒過來我那
    裏喝；與證人丁○○之通訊監察譯文，係指證人丁○○要簽
    六合彩；與證人甲○○之通訊監察譯文，係指證人甲○○要
    過來與我聊天，均非購買海洛因之事云云。經查：
(一)、本案警方於97年6 月18日下午1 時33分許，發現證人己○○
    在高雄市○○○路與西藏街口，與被告接觸後，於該日下午
    1 時40分許，在高雄市○○區○○路1019巷口，查獲證人己○○與被告接洽，因而實施盤檢，並自證人己○○處扣得海
    洛因3 包，且於同日14時30分許，持搜索票至高雄市鼓山區
    ○○○路931 號被告住處搜索，扣得附表三至五所示之物等
    事實，業據被告自承在卷，核與證人己○○於偵查中及本院
    審理證述之情節相符，並有卷附搜索、扣押筆錄、扣押物品
    目錄表及照片在卷可參（詳警卷2 第16頁至第24頁），又附
    表三編號1 所示之白色粉末6 包送請法務部調查局鑑定之結
    果，確屬海洛因（合計淨重2.72公克【空包裝總重1.15公克
    】，純度19.85 ％，純質淨重0.54公克），有卷附該局97年
    7 月24日調科壹字第09723031210 號鑑定書1 份可佐（詳偵
    卷第62頁）；附表三編號2 至6 所示物品，經送請高雄醫學
    大學附設中和紀念醫院加以鑑驗，其中附表三編號2 所示之
    電子磅砰1 台呈海洛因及甲基安非他命陽性反應、附表三編
    號3 所示之分裝杓呈海洛因陽性反應，有高雄醫學大學附設
    中和紀念醫院檢驗報告在卷可查（詳本院卷第64頁至第65頁
    ）；再證人己○○因施用第一級毒品海洛因，為警查獲後，
    採尿送驗係呈嗎啡陽性反應，經臺灣高雄地方法院檢察署檢
    察官以97年度毒偵字第5272號緩起訴確定等情，已據調取臺
    灣高雄地方法院檢察署97年度毒偵字第52 72 號卷宗核閱屬
    實，並有該處分書及臺灣高等法院被告前案紀錄表1 份在卷
    可稽，上開事實，均堪以認定。
(二)、被告出售海洛因之具體情形，業據證人丙○○、己○○、丁○○及甲○○分別證述如下：
１、證人丙○○於偵查中證述：我分別於97年5 月18日下午4 時
    26分許、同年5 月19日下午5 時10分許，以0000000000號行
    動電話撥打被告所有之0000000000號行動電話聯絡，在電話
    中談及「拿1 千還你」，表示係向被告購買1,000 元之海洛
    因，嗣前往高雄市○○○路與西藏街口後，分別交付1,000
    元予被告後，被告再將海洛因交付給我，電話中談及「到了
    」，係指到了交易地點等語（詳偵卷第27頁）；本院審理時
    證述：我分別於97年5 月18日下午4 時26分許、同年5 月19
    日下午5 時10分許，以0000000000號行動電話撥打被告所有
    之0000000000號行動電話，向被告表明欲購買1,000 元之海
    洛因，嗣前往高雄市○○○路與西藏街口後，分別交付1,00
    0 元予被告後，被告再將海洛因交付給我，在電話中談及還
    被告錢之金額，係指我購買海洛因之金額等語（詳本院卷11
    6 頁至第120 頁）。參酌卷附證人丙○○以使用0000000000
    號行動電話於97年5 月18日下午16時26分、16時30分、同年
    5 月19日下午17時10分與被告所有之0000000000號行動電話
    之通訊監察譯文記載：「B （證人丙○○）：我從麥寮回來
    了，要去哪裡找你啊。A （被告）：我哪知道你要怎樣。B
    ：我拿一千還你啦。Ａ：拿一千？你不是欠我二千耶。B ：
    要去哪裡找你啊？Ａ：西藏街好了。」；「B ：喂我到了喔
    。」；「B ：要拿錢還你。A ：三千喔。B ：一千啦，還沒
    領錢，先拿一千還你啦，甘苦人，不要害我啦，我現在西藏
    街了。A ：你跑去那邊做什麼，要作喇嘛喔。B ：不然要去
    哪裡，我開貨車等一下要去麥寮。A ：在西藏喔，好啦，你
    在那邊做喇嘛就好了。」等情，此有通訊監察譯文附卷可稽
    （詳警卷1 第8 頁）。佐以被告於本院供承：我確實持有00
    00000000號行動電話，與證人丙○○如上開通聯紀錄所載之
    內容，並於96年5 月18日及同年5 月19日與證人丙○○在高
    雄市○○○路與西藏街碰面，證人丙○○分別交付1,000 元
    給我；證人丙○○確實曾交付金錢給我購買海洛因，並依證
    人丙○○所交付之金額，在高雄市○○○路與西藏街口交付
    海洛因予證人丙○○等語（詳本院卷第12頁至第13頁、第15
    頁、第34頁至第35頁），足認證人丙○○所述於97年5 月18
    日下午4 時26分許、同年5 月19日下午5 時10分許與被告之
    電話通聯內容，向被告談論「拿一千還你」即第一級毒品海
    洛因，每次1,000 元，並均至相同之地點與被告完成買賣海
    洛因之交易，分別交付1,000 元與被告等情，核與事實相符
    ，而可採信。
２、證人己○○於偵查中證稱：我分別於97年5 月27日凌晨5 時
    許、同年5 月27日中午12時許、同年6 月18日下午1 時許，
    以所使用之0000000000號撥打被告所有之0000000000號行動
    電話，向被告表明欲購買1,000 元及2,000 元之海洛因，嗣
    前往在高雄市○○○路與西藏街口，將1,000 元及2,00 0元
    交付給被告，被告再將海洛因交付給我，電話中談及拿1 瓶
    酒係指買1, 000元海洛因，於同年6 月18日下午1 時許被查
    獲之海洛因即在上開地點向被告購買等語（詳偵卷第9 頁至
    第10頁）；於本院審理時證述：我分別於97年5 月27日凌晨
    5 時許、同年5 月27日中午12時許、同年6 月18日下午1 時
    許，以所使用之0000000000號撥打被告所有之0000000000號
    行動電話，目的係要購買海洛因，嗣前往高雄市○○○路與
    西藏街口分別將1,000 元及2, 000元交付給被告，被告再將
    海洛因交付給我，電話中談及拿1 瓶酒係指1, 000元之海洛
    因、2 瓶酒係指2,000 元之海洛因。於同年6 月18日下午1
    時40分，在我計程車上被警方查獲海洛因3 包即為同年6 月
    18日下午1 時許，以2, 000元向被告購得，卷內所附之97年
    6 月18日13時33分照片，係我駕駛車牌號碼Y9-7 78 號計程
    車前往與被告碰面，將2,000 元交付給被告，被告交付海洛
    因給我之過程等語（詳本院卷第121 頁至第124 頁）。參酌
    卷附證人己○○以使用0000000000號行動電話於97年5 月24
    日下午13時53分、同年5 月27日凌晨5 時34分、凌晨5 時58
    分、中午12時42分、同年6 月18日13時33分與被告所有之00
    00000000號行動電話之通訊監察譯文之記載：「B （證人己○○）：兄喔，等一下拿一瓶酒給我。Ａ（被告）：好。B
    ：麻煩一下。」；「B ：喂，兄喔，你還沒睡喔，我差不多
    15分鐘到。A ：嗯。B ：麻煩拿一瓶酒給我嗎？Ａ：好。」
    ；「B ：兄喔，還差不多五分鐘。A ：嗯。」；「B （證人
    己○○）：兄喔，麻煩拿一瓶酒給我，5 、6 分鐘就到了。
    Ａ：好。」；「B ：兄喔，拿二罐酒給我，我到了。Ａ：好
    。」等情，此有通訊監察譯文附卷可稽（詳警卷2 第27 頁
    ），以及證人己○○於97年6 月18日為警查獲後，除扣得海
    洛因3 包外，經採集之尿液送驗係呈嗎啡陽性反應，業如前
    述，復有卷附照片所示證人己○○駕駛車牌號碼Y9-778號計
    程車，於97年6 月18日在高雄市○○○路931 號前與被告交
    易毒品之過程（詳警卷2 第21頁）。佐以被告於本院供承：
    我確實持有0000000000號行動電話，與證人己○○如上開通
    聯紀錄所載之內容，於97年5 月27日及同年6 月18日我將海
    洛因買回後，在高雄市○○○路與西藏街口交付海洛因予證
    人己○○，卷附97年6 月18日照片所示，係證人己○○向我
    拿海洛因等語（詳本院卷第12頁、第16頁至第18頁、第34
    頁至第35頁），足認證人己○○所述於97年5 月27日凌晨5
    時許、同年5 月27日中午12時許、同年6 月18日下午1 時許
    與被告之電話通聯內容，向被告談論「拿一瓶酒」、「拿二
    瓶酒」即第一級毒品海洛因，價格分別為1,000 元及2,000
    元，並均至相同之地點與被告完成買賣海洛因之交易，核與
    事實相符，應屬無疑。
３、證人丁○○於偵查中證稱：我分別於97年5 月28日晚上8 時
    53分許、同年6 月16日晚上10時27分許，以所使用之000000
    0000號撥打被告所有之0000000000號行動電話聯絡，在電話
    中談及1 支10係代表要購買1,000 元之海洛因，1 支20係要
    購買2,000 元之海洛因，嗣前往高雄市○○○路與西藏街口
    將1,000 元及2,000 元交付給被告，被告再將海洛因交付給
    我後，電話中談及到了，係指到了交易地點等語（詳偵卷第
    26頁）；於本院審理時證述：我分別於97年5 月28日晚上8
    時53分許、同年6 月16日晚上10時27分許，以所使用之0000
    00 0000 號撥打被告所有之0000000000號行動電話聯絡，向
    被告表明欲購買1,000 元及2,000 元之海洛因，嗣前往高雄
    市○○○路與西藏街口，將1,000 元及2,000 元交付給被告
    ，被告再將海洛因交付給我後，在電話中談及1 支10及1 支
    20係代表以1,000 元及2,000 元之代價購買海洛因等語（詳
    本院卷第124 頁至第128 頁）。徵諸卷附證人丁○○以使用
    0000000000號行動電話於97年5 月28日晚上20時53分、20時
    59分、同年6 月16日晚上22時27分、22時40分與被告使用之
    0000000000號行動電話之通訊監察譯文之記載：「B （證人
    丁○○）：簽1 支20耶。A （被告）：嗯。B ：我差不多十
    幾分鐘會到喔。A ：嗯。」；「B ：我到了喔。A ：嗯。」
    、「B ：我簽1 支10耶，15分鐘才會到。A ：嗯。」；「B
    ：喂，我到了喔。A ：嗯」等情，有通訊監察譯文附卷可稽
    （詳警卷3 第7 頁）。參諸被告於本院供承：我確實持有
    0000000000號行動電話，與證人丁○○如上開通聯紀錄所載
    之內容；證人丁○○確實曾交付金錢給我購買海洛因，並依
    證人丁○○所交付之金額，在高雄市○○○路與西藏街口交
    付海洛因予證人丁○○等語（詳本院卷第12頁、第19頁、第
    34頁至第35頁），足認證人丁○○所述於97年5 月28日晚上
    8 時53分許、同年6 月16日晚上10時27分許電話通聯內容，
    向被告談論「簽1 支20」、「簽1 支10」即第一級毒品海洛
    因，價格分別為2, 000元及1, 000元，並均至相同之地點與
    被告完成買賣海洛因之交易，核與事實相符，洵屬有據，應
    堪採信。
４、證人甲○○於偵查中證稱：我分別於97年5 月28日、同年6
    月13日以2,000 元之代價購買海洛因，嗣分別前往高雄市○○路巷子內及高雄市○○街前某統一超商前將2,000 元交付
    給被告，被告再將海洛因交付給我等語（詳偵卷第58頁）；
    於本院審理時證稱：我分別於97年5 月28日下午6 時42分許
    、同年6 月13日下午3 時4 分許，以所使用之0000000000號
    撥打被告所有之0000000000號行動電話，表示欲以2,000 元
    代價購買海洛因後，嗣前往高雄市○○路某巷子內及高雄市
    ○○街前某統一超商前，分別交付被告2,000 元，被告將海
    洛因交付給我，電話中談及「好，十二分」係指12分鐘後我
    會到達見面的地點取得海洛因，「拿一個二」，係指要購買
    2,00 0元之海洛因等語（詳本院卷第13 0頁至第134 頁）。
    參諸卷附證人甲○○以使用0000000000號行動電話於97年5
    月28日晚上18時42分、18時51分、同年6 月13日下午15時04
    分與被告使用之00000000002 號行動電話之通訊監察譯文之
    記載：「B （證人甲○○）：大耶，拿一個2 ，15分。A （
    被告）：喔」、「B ：大耶，我到了。A ：你不是說15分。
    B ：對啊，我騎比較快。A ：嗯。」、「B ：喂，哥仔怎樣
    ？A ：你如果要，現在過來。B ：好，12分。」等情，此有
    通訊監察譯文附卷可稽（詳警卷4 第10頁）。佐以被告於本
    院供承：我確實持有0000000000號行動電話，與證人甲○○
    如上開通聯紀錄所載之內容，證人甲○○曾在高雄市○○路
    巷子內及高雄市○○街前某統一超商前交付2,000 元給我，
    我也交付海洛因予證人甲○○等語（詳本院卷第12頁、第21
    頁至第22頁、第34頁至第35頁），足認證人甲○○所述於97
    年5 月28日晚上8 時53分許、同年6 月16日間上10時27分許
    電話通聯內容，向被告談論「拿一個2 」即第一級毒品海洛
    因，價格為2, 000元，並至約定之地點與被告完成買賣海洛
    因之交易，核與事實相符，洵屬有據，應堪採信。
５、參以上開證人彼此間均不相識，惟渠等證稱如何向被告購買
    第一級毒品海洛因之交易模式、過程及細節均大致相符，始
    終如一，核屬一致，證人丙○○、己○○、丁○○及甲○○
    與被告間無任何仇怨嫌隙，亦無設詞誣陷被告之動機存在，
    且其當無甘冒觸犯偽證罪，故意捏造誣陷被告之理。足證渠
    等證述於上揭、地向被告分別購買海洛因，而被告確有交付
    渠等海洛因，並分別收取1,000 元及2,000 元等情，堪以認
    定。則被告所辯：證人都是委託我購買毒品，並無交付海洛
    因與渠等云云，是否可以採信，實有可疑。
(三)、被告固以前開情詞置辯。然：
１、被告於本院訊問時供稱：我除曾與證人己○○合資購買海洛
    因，於97年5 月27日及同年6 月18日在高雄市○○○路與西
    藏街口交付海洛因予證人己○○，在高雄市○○路巷子內及
    高雄市○○街前某統一超商前交付海洛因予證人甲○○外，
    並未與證人丙○○、丁○○談及海洛因之事云云（詳本院卷
    第12頁至第22頁）；嗣於本院準備程序中供稱：我與證人丙○○、己○○、丁○○及甲○○係合資購買海洛因，渠等先
    將購買海洛因之金額交付給我，迨至我購得海洛因後，在高
    雄市○○○路與西藏街口交付給渠等云云（詳本院卷第34頁
    至第35頁）；又改稱：證人丙○○、黃碧娟、丁○○及己○○雖拿錢給我與我合資購買海洛因，等我買到後再請渠等來
    拿，但因未購得海洛因，並未將海洛因交付給渠等，嗣我請
    渠等前來將前所交付之金錢取回云云（詳本院卷第73頁），
    其辯解前後不一，顯無可採，且依證人丙○○、己○○、丁○○及甲○○之證述內容，均係渠等撥打被告所持00000000
    00號行動電話購買海洛因，並未親自見聞被告向他人調毒品
    之過程，足見被告辯稱受託購買海洛因，僅係片面之詞，尚
    難遽採。且依上開通聯監聽譯文所示「拿一千還你」、「拿
    一瓶酒」、「拿二瓶酒」、「簽2 支20」、「簽1 支10」、
    「拿一個2 」均係證人丙○○、己○○、丁○○、甲○○向
    被告購買海洛因之暗語，渠等撥打電話予被告之目的係要購
    買海洛因，業如前述，而證人丙○○於本院證述：我與被告
    並無金錢借貸關係等語（詳本院卷第117 頁）；證人己○○
    於本院審理時證稱：我與被告並無金錢借貸款關係，亦無與
    被告合資購買海洛因等語（詳本院卷第121 頁至第122 頁）
    ；證人丁○○於本院審理時證述：我雖曾以行動電話與被告
    聯絡要簽六合彩，但會明確講簽幾號，購買海洛因會講簽幾
    支等語（詳本院卷第126 頁），故被告所辯：上開通訊監察
    譯文所載，係證人丙○○、己○○、丁○○、甲○○分別向
    我清償借款、一起喝酒、簽六合彩以及與我聊天，並非購買
    海洛因云云，尚難採信。
２、再依上開證人丙○○、己○○、丁○○及甲○○於偵查及本
    院之證詞觀之，就被告販賣海洛因之時間、地點、方式及價
    格部分，均證述綦詳，從無證稱委託被告購買毒品之情。且
    被告之住處當場查獲除有扣案之海洛因6 包外，尚有供販賣
    毒品所必需之電子秤及分裝杓，且均呈海洛因陽性反應，以
    及供準備分裝用之夾鍊袋3 包等物，有扣案物及扣押物品目
    錄表在卷可憑，可證扣案之電子磅秤1 台曾使用於分裝及秤
    量海洛因之用途上，且為被告於本院自承：電子磅秤用來秤
    分量，夾鍊袋3 包係來分裝海洛因等語無訛（詳本院卷第23
    頁、第153 頁），依此，足見被告確實有販賣海洛因之事實
    ，應堪認定。況且，倘遇證人丙○○、己○○、丁○○及甲○○要求被告代購海洛因時，為免因出面購買毒品或持有毒
    品被查獲，遭致刑事訴追，被告大可直接提供「阿義」之聯
    絡電話予上開證人，由渠等自行向「阿義」購買毒品即可，
    實無需每次親自出面向「阿義」代購毒品之必要，顯難認所
    辯為可採。則被告所辯：僅係受託代購，並沒有販賣海洛因
    云云，不足採信。
(四)、按販賣毒品乃違法行為，交易雙方類皆以隱匿秘密之方式而
    為，且毒品無公定價格，每次購買價量，隨時可能依雙方關
    係深淺、資力、需求量及對行情之認知、來源是否充裕、查
    緝是否嚴謹，購買者被查獲時供述來源對象之可能性風險等
    因素之評估，因而異其標準，機動調整，非可一概而論。販
    賣毒品之利潤所得，除經坦承犯行或價量俱屬明確者外，本
    難查得實情，是以除非別有積極事證，足認被告係以同一價
    量委託代買、轉售或無償贈與，確未牟利以外，尚難執此而
    遽認被告非法販賣毒品之證據尚有不足。被告經由證人丙○○、己○○、丁○○、甲○○聯絡欲購買海洛因後，既須另
    向「阿義」拿取海洛因，始可完成雙方實際交易，苟無任何
    利潤可圖，應無甘冒被查緝法辦而觸重刑之危險，足認被告
    確係基於營利意圖而販入，且其售出之價格較高於販入之價
    格，而有從中賺取買賣差價牟利之意圖，應屬合理之認定。
(五)、綜上所述，被告辯解為卸責之詞，要難採信，本件事證明確
    ，被告之犯行足堪認定，應予依法論科。
、論罪科刑
一、按海洛因、甲基安非他命為毒品危害防制條例第2 條第2 項
    第1 、2 款所規定之第一、二級毒品，不得非法販賣、持有
    之。核被告所為，分別係犯毒品危害防制條例第4 條販賣第
    一級毒品罪及同條例第10條第1項 、第2 項之施用第一、二
    級毒品罪。其販賣第一級毒品部分，所持有海洛因之低度行
    為，應為販賣之高度行為所吸收，不另論罪；另被告施用第
    一、二級毒品而持有海洛因、甲基安非他命之低度行為，亦
    分別為施用之高度行為所吸收，亦不另論罪。被告所犯上開
    11 罪 ，犯意各別，行為互殊，應予分論併罰。又被告於95
    年間因施用毒品案件，分別經本院以95年度訴字第34 29 號
    及臺灣高等法院高雄分院以96年度上訴字第265 號判處有期
    徒刑4 月、6 月，應執行有期徒刑8 月確定，嗣經減刑後，
    於96 年10 月25日易科罰金執行完畢，有臺灣高等法院被告
    前案紀錄表在卷可參，被告受前開有期徒刑執行完畢後5 年
    內，故意再犯本件有期徒刑以上之罪，均為累犯，應依刑法
    第47條第1 項之規定，各加重其刑（其販賣第一級毒品部分
    之法定刑為死刑或無期徒刑部分均不得加重，僅就法定刑之
    併科罰金刑部分加重）。再被告所犯固屬法定本刑死刑或無
    期徒刑之罪，惟念被告9 次販賣第一級毒品海洛因犯行，每
    次販賣所得均僅數千元，與販毒數量大額之毒梟相比，被告
    犯罪情節尚屬輕微，若處以法定最低刑度無期徒刑，仍嫌過
    重，客觀上尚屬情輕法重，爰均依刑法第59條規定，就其販
    賣第一級毒品罪減輕其刑，並各依法先加後減之。又臺灣高
    雄地方法院97年度偵字第25477 號併辦意旨論列之事實，與
    本案起訴之事實相同，本院已就相同事實認事用法之理由審
    究說明如上，附此敘明。爰審酌被告為牟私利而販賣海洛因
    ，殘害國民身心健康，足使社會施用毒品人口增加，而相對
    提高社會負成本，減損勞動生產力，影響社會層面至深且鉅
    ，販賣對象僅有丙○○、己○○、丁○○及甲○○4 人，實
    際販賣所得為13,000元，被告犯後否認犯行，毫無悔意，施
    用第一、二級毒品部分均坦承犯行，惟其前經強制戒治執行
    完畢後，前因施用毒品之罪經判刑確定，再經減刑後，於96
    年10月25日易科罰金執行完畢，有臺灣高等法院被告前案紀
    錄表在卷可參，仍未能徹底戒絕毒品，再犯本件施用毒品罪
    ，顯見其自制力不足，無法擺脫毒品，未能體悟施用毒品對
    自己、家人造成之傷害及社會之負擔等一切情狀，分別量處
    如主文所示之刑，並考量本案被告販賣第一級毒品之犯罪性
    質，而有褫奪公權之必要，併依刑法第37條第2 項規定，分
    別宣告褫奪公權如主文所示，並定應執行刑，以示懲儆。
二、扣案如附表三編號1 及附表四編號1 所示之第一級毒品海洛
    因、第二級毒品甲基安非他命，係查獲之毒品，且其包裝均
    因包覆第一級毒品海洛因而留有殘渣，衡情已與毒品難以完
    全剝離；另附表三編號2 所示之物，經送檢驗結果，呈第一
    級毒品海洛因、第二級毒品甲基安非他命陽性反應；又附表
    三編號3 所示之物，經送檢驗結果則呈第一級毒品海洛因陽
    性反應，然該等物品亦經殘留各該毒品殘渣，難以分析剝離
    ，上開之物均應將之同視為毒品，均依毒品危害防制條例第
    18條第1 項前段，於各該罪名項下予以宣告沒收銷燬之。而
    鑑驗所耗損之第一級毒品海洛因、第二級毒品甲基安非他命
    ，既已滅失，自無庸宣告沒收銷燬。如附表一編號4 至6 所
    示之空夾鍊袋，係被告所有供包裝毒品使用，業據其供述在
    卷（詳本院卷第153 頁），堪認均係被告所有供販賣第一級
    毒品所用，爰依刑法第38條第1 項第2 款，於各該罪名項下
    宣告沒收之。再附表三編號7 所示之行動電話1 支，為被告
    所有作為本件販賣海洛因之聯絡工具，業據被告供述在卷，
    則0000000000號行動電話之機具為被告所有，供本件犯罪所
    用之物，依毒品危害防制條例第19條第1 項之規定，於各該
    罪名項下宣告沒收之（該行動電話所附之晶片卡係易付卡，
    登記租用之人又非被告本人，有該門號之登記租用資料可稽
    ，尚難認係被告所有之物，無庸為沒收之宣告）。附表三編
    號8 所示其中2,000 元，應係被告於97年6 月18日下午1 時
    33分許販賣海洛因予證人己○○所得，業經認定如前，應依
    毒品危害防制條例第19條第1 項後段規定，併予宣告沒收。
    被告販賣第一級毒品海洛因命予丙○○、己○○、丁○○及
    甲○○，各得款1,000 元（即附表一編號1） 、1,000 元（
    即附表一編號2） 、1,000 元（即附表一編號3） 、1,000
    元（即附表一編號4） 、2,000 元（即附表一編號6） 、1,
    000 元（即附表一編號7） 、2,000 元（即附表一編號8）
    、2,00 0元（即附表一編號9） ，係被告犯販賣第一級毒品
    罪所得財物，雖未扣案，仍應依毒品危害防制條例第19條第
    1 項規定，分別於各該罪名項下宣告沒收，如全部或一部不
    能沒收時，以其財產抵償之；又附表四編號2 所示之吸食器
    1 組雖呈甲基安非他命陰性反應，然經被告陳述為其所有供
    施用甲基安非他命所用，顯為被告所有預備供施用毒品所用
    ，依刑法第38條第1 項第2 款宣告沒收。至附表五編號1 所
    示之扣案行動電話1 支及附表一編號8 所示之現金其他5,15
    0 元部分，因本案尚無確切證據，認與本案犯行有關，爰不
    另為沒收之諭知。至於在證人己○○身上扣得之第一級毒品
    海洛因3 包，另由證人己○○所涉毒品危害防制條例案件處
    理，本院自不予宣告沒收銷燬之，併此敘明。
據上論斷，應依刑事訴訟法第299 條第1 項前段、毒品危害防制
條例第4 條第1 項、第10條第1 項、第2 項、第18條第1 項、第
19條第1 項，刑法第11條前段、第47條第1 項、第59條、第51條
第5 款、第8 款、第9 款、第37條第2 項、第38條第1 項第2 款
，判決如主文。
本案經檢察官乙○○到庭執行職務。
中    華    民    國    97    年    11    月    24    日
                刑事第十六庭    審判長法  官  李代昌
                                      法  官  周宛瑩
                                      法  官  文昌
以上正本證明與原本無異。
如不服本判決應於收受本判決後10日內向本院提出上訴書狀，其
未敘述上訴理由者，並得於提起上訴後10日內向本院補提理由書
狀（均須按他造當事人之人數附繕本）「切勿逕送上級法院」。
中    華    民    國    97    年    11    月    24    日
                                      書記官  吳良美
附錄本判決論罪科刑法條：
毒品危害防制條例第4條第1項
製造、運輸、販賣第一級毒品者，處死刑或無期徒刑；處無期徒
刑者，得併科新臺幣 1 千萬元以下罰金。
毒品危害防制條例第10條
施用第一級毒品者，處 6 月以上 5 年以下有期徒刑。
施用第二級毒品者，處 3 年以下有期徒刑。
毒品危害防制條例第18條第1項
查獲之第一、二級毒品及專供製造或施用第一、二級毒品之器具
，不問屬於犯人與否，均沒收銷燬之；查獲之第三、四級毒品及
製造或施用毒品之器具，無正當理由而擅自持有者，均沒入銷燬
之。但合於醫藥、研究或訓練之用者，得不予銷燬。
毒品危害防制條例第19條第1項
犯第4 條至第9 條、第12條、第13條或第14條第1 項、第2 項之
罪者，其供犯罪所用或因犯罪所得之財物，均沒收之，如全部或
一部不能沒收時，追徵其價額或以其財產抵償之。
附表一： 被告販賣毒品之對象
┌──┬──────┬─────────────────────────────┬───────┐
│編號│  販賣對象  │   販賣時間、地點、販賣方式                               │所得財物      │
├──┼──────┼─────────────────────────────┼───────┤
│ 1  │丙○○      │由丙○○於97年5 月18日下午4 時26分許，以所使用之0000000000│1,000 元      │
│    │            │號撥打戊○○所有之0000000000號行動電話，表示欲以1,000 元代│              │
│    │            │價購買海洛因後，前往高雄市○○○路與西藏街口，於該日下午4 │              │
│    │            │時30分許，將1,000 元交付予戊○○，戊○○將海洛因交付予黃文│              │
│    │            │謙，以此完成毒品海洛因交易1 次，因而取得價金1,000 元。    │              │
├──┼──────┼─────────────────────────────┼───────┤
│ 2  │丙○○      │由丙○○於97年5 月19日下午5 時10分許，以所使用之0000000000│1,000 元      │
│    │            │號撥打戊○○所有之0000000000號行動電話，表示欲以1,000 元代│              │
│    │            │價購買海洛因後，前往高雄市○○○路與西藏街口，將1,000 元交│              │
│    │            │付予戊○○，戊○○將海洛因交付予丙○○，以此完成毒品海洛因│              │
│    │            │交易1 次，因而取得價金1,000 元。                          │              │
├──┼──────┼─────────────────────────────┼───────┤
│ 3  │己○○      │由己○○於97年5 月27日凌晨5 時許、以所使用之0000000000號撥│1,000 元      │
│    │            │打戊○○所有之0000000000號行動電話，表示欲以1,000 元代價購│              │
│    │            │買海洛因後，前往高雄市○○○路與西藏街口，將1,000 元交付予│              │
│    │            │戊○○，戊○○將海洛因交付予己○○，以此完成毒品海洛因交易│              │
│    │            │1次 ，因而取得價金1,000 元。                              │              │
├──┼──────┼─────────────────────────────┼───────┤
│ 4  │己○○      │由己○○於97年5 月27日中午12時42分許，以所使用之0000000000│1,000 元      │
│    │            │號撥打戊○○所有之0000000000號行動電話，表示欲以1,000 元代│              │
│    │            │價購買海洛因後，前往高雄市○○○路與西藏街口，將1,00元交付│              │
│    │            │予戊○○，戊○○將海洛因交付予己○○，以此完成海洛因交易1 │              │
│    │            │次，因而取得價金1,000 元。                                │              │
├──┼──────┼─────────────────────────────┼───────┤
│ 5  │己○○      │由己○○於97年6 月18日中午13時33分許，以所使用之0000000000│2,000 元      │
│    │            │號撥打戊○○所有之0000000000號行動電話，表示欲以2,000 元代│              │
│    │            │價購買海洛因後，前往高雄市○○○路與西藏街口，將2, 000元交│              │
│    │            │付予戊○○，戊○○將海洛因交付予己○○，以此完成毒品海洛因│              │
│    │            │交易1 次，因而取得價金2,000 元。                          │              │
├──┼──────┼─────────────────────────────┼───────┤
│ 6  │丁○○      │由丁○○於97年5 月28日晚上8 時53分許，以所使用之0000000000│2,000 元      │
│    │            │號撥打戊○○所有之0000000000號行動電話，表示欲以2,000 元代│              │
│    │            │價購買海洛因後，前往高雄市○○○路與西藏街口，於該日晚上8 │              │
│    │            │時59分許，將2,000 元交付予戊○○，戊○○將海洛因交付予黃致│              │
│    │            │豪，以此完成毒品海洛因交易1 次，因而取得價金2,00 0元。    │              │
├──┼──────┼─────────────────────────────┼───────┤
│ 7  │丁○○      │由丁○○於97年6 月16日晚上10時27分許，以所使用之0000000000│1,000 元      │
│    │            │號撥打戊○○所使用之0000000000號行動電話，表示欲以1,000 元│              │
│    │            │代價購買海洛因後，前往高雄市○○○路與西藏街口，於該日晚上│              │
│    │            │10時40分許，將1,000 元交付予戊○○，戊○○將海洛因交付予黃│              │
│    │            │致豪，以此完成毒品海洛因交易1 次，因而取得價金1,000 元。  │              │
├──┼──────┼─────────────────────────────┼───────┤
│ 8  │甲○○      │由甲○○於97年5 月28日下午6 時42分許，以所使用之0000000000│2,000 元      │
│    │            │號撥打戊○○所有之0000000000號行動電話，表示欲以2,000 元代│              │
│    │            │價購買海洛因後，前往高雄市○○路某巷子內，將2,000 元交付予│              │
│    │            │戊○○，戊○○將海洛因交付予甲○○，以此完成毒品海洛因交易│              │
│    │            │1 次，因而取得價金2,000 元。                              │              │
├──┼──────┼─────────────────────────────┼───────┤
│ 9  │甲○○      │由甲○○於97年6 月13日下午3 時4 分許，以所使用之0000000000│2,000 元      │
│    │            │號撥打戊○○所有之0000000000號行動電話，表示欲以2,000 元代│              │
│    │            │價購買海洛因後，前往高雄市○○街某統一超商前（起訴書誤載高│              │
│    │            │雄市○○路某巷子內），將2,000 元交付予戊○○，戊○○將海洛│              │
│    │            │因交付予甲○○，以此完成毒品海洛因交易1 次，因而取得價金  │              │
│    │            │2,000 元。                                                │              │
├──┴──────┴─────────────────────────────┴───────┤
│總計：13,000元。                                                                              │
└───────────────────────────────────────────────┘
 附表二：
┌──┬────────────────────────────────┬───────────┐
│編號│     主      文                                                 │備  註                │
├──┼────────────────────────────────┼───────────┤
│ 1  │戊○○販賣第一級毒品，累犯，處有期徒刑拾伍年陸月，褫奪公權陸年，│犯罪事實如附表一編號1 │
│    │扣案如附表三編號1 至3 所示之物，均沒收銷燬；扣案如附表三編號4 至│                      │
│    │7所 示之物，均沒收；未扣案之販賣毒品所得財物新臺壹仟元沒收，如全│                      │
│    │部或一部不能沒收時，以其財產抵償之。                            │                      │
├──┼────────────────────────────────┼───────────┤
│ 2  │戊○○販賣第一級毒品，累犯，處有期徒刑拾伍年陸月，褫奪公權陸年，│犯罪事實如附表一編號2 │
│    │扣案如附表三編號1 至3 所示之物，均沒收銷燬；扣案如附表三編號4 至│                      │
│    │7 所示之物，均沒收；未扣案之販賣毒品所得財物新臺幣壹仟元沒收，如│                      │
│    │全部或一部不能沒收時，以其財產抵償之。                          │                      │
├──┼────────────────────────────────┼───────────┤
│ 3  │戊○○販賣第一級毒品，累犯，處有期徒刑拾伍年陸月，褫奪公權陸年，│犯罪事實如附表一編號3 │
│    │扣案如附表三編號1 至3 所示之物，均沒收銷燬；扣案如附表三編號4 至│                      │
│    │7所 示之物，均沒收；未扣案之販賣毒品所得財物新臺幣壹仟元沒收，如│                      │
│    │全部或一部不能沒收時，以其財產抵償之。                          │                      │
├──┼────────────────────────────────┼───────────┤
│ 4  │戊○○販賣第一級毒品，累犯，處有期徒刑拾伍年陸月，褫奪公權陸年，│犯罪事實如附表一編號4 │
│    │扣案如附表三編號1 至3 所示之物，均沒收銷燬；扣案如附表三編號4 至│                      │
│    │7 所示之物，均沒收；未扣案之販賣毒品所得財物新臺幣壹仟元沒收，如│                      │
│    │全部或一部不能沒收時，以其財產抵償之。                          │                      │
├──┼────────────────────────────────┼───────────┤
│ 5  │戊○○販賣第一級毒品，累犯，處有期徒刑拾伍年陸月，褫奪公權陸年，│犯罪事實如附表一編號5 │
│    │扣案如附表三編號1 至3 所示之物，均沒收銷燬；扣案如附表三編號4 至│                      │
│    │7 所示之物及如附表三編號8 其中販賣第一級毒品所得之新臺幣貳仟元，│                      │
│    │均沒收。                                                        │                      │
├──┼────────────────────────────────┼───────────┤
│ 6  │戊○○販賣第一級毒品，累犯，處有期徒刑拾伍年陸月，褫奪公權陸年，│犯罪事實如附表一編號6 │
│    │扣案如附表三編號1 至3 所示之物，均沒收銷燬；扣案如附表三編號4 至│                      │
│    │7 所示之物，均沒收；未扣案之販賣毒品所得財物新臺幣貳仟元沒收，如│                      │
│    │全部或一部不能沒收時，以其財產抵償之。                          │                      │
├──┼────────────────────────────────┼───────────┤
│ 7  │戊○○販賣第一級毒品，累犯，處有期徒刑拾伍年陸月，褫奪公權陸年，│犯罪事實如附表一編號7 │
│    │扣案如附表三編號1 至3 所示之物，均沒收銷燬；扣案如附表三編號4 至│                      │
│    │7 所示之物，均沒收；未扣案之販賣毒品所得財物新臺幣壹仟元沒收，如│                      │
│    │全部或一部不能沒收時，以其財產抵償之。                          │                      │
├──┼────────────────────────────────┼───────────┤
│ 8  │戊○○販賣第一級毒品，累犯，處有期徒刑拾伍年陸月，褫奪公權陸年，│犯罪事實如附表一編號8 │
│    │扣案如附表三編號1 至3 所示之物，均沒收銷燬；扣案如附表三編號4 至│                      │
│    │7 所示之物，均沒收；未扣案之販賣毒品所得財物新臺幣貳仟元沒收，如│                      │
│    │全部或一部不能沒收時，以其財產抵償之。                          │                      │
├──┼────────────────────────────────┼───────────┤
│ 9  │戊○○販賣第一級毒品，累犯，處有期徒刑拾伍年陸月，褫奪公權陸年，│犯罪事實如附表一編號9 │
│    │扣案如附表三編號1 至3 所示之物，均沒收銷燬；扣案如附表三編號4 至│                      │
│    │7所 示之物，均沒收；未扣案之販賣毒品所得財物新臺幣貳仟元沒收，如│                      │
│    │全部或一部不能沒收時，以其財產抵償之。                          │                      │
└──┴────────────────────────────────┴───────────┘
 附表三：扣案第一級毒品及其餘工具
┌──┬────────┬─────────────┬────────────┐
│編號│物品名稱及數量  │    鑑  定  結  果        │備  註                  │
├──┼────────┼─────────────┼────────────┤
│1   │白粉6 包        │第一級毒品海洛因（合計淨重│法務部調查局97年7 月24日│
│    │                │2.72公克，空包裝總重1.15公│調科壹字第09723031210 號│
│    │                │克，純度19.85 ％，純質淨重│鑑定書（詳偵卷第62頁）  │
│    │                │0.54公克及內含與海洛因難以│                        │
│    │                │析離之包裝袋6個）         │                        │
├──┼────────┼─────────────┼────────────┤
│2   │電子秤1台       │海洛因陽性反應            │高雄醫學大學附設中和紀念│
│    │                │甲基安非他命陽性反應      │醫院檢驗報告編號9609-2（│
│    │                │                          │詳本卷第64頁）          │
├──┼────────┼─────────────┼────────────┤
│3   │分裝杓1 支      │海洛因陽性反應            │高雄醫學大學附設中和紀念│
│    │                │                          │醫院檢驗報告編號9609-3（│
│    │                │                          │詳本院卷第65頁）        │
├──┼────────┼─────────────┼────────────┤
│4   │夾鏈袋1包       │海洛因陰性反應            │高雄醫學大學附設中和紀念│
│    │                │甲基安非他命陰性反應      │醫院檢驗報告編號9609-5（│
│    │                │                          │詳本院卷第67頁）        │
├──┼────────┼─────────────┼────────────┤
│5   │夾鏈袋1包       │海洛因陰性反應            │高雄醫學大學附設中和紀念│
│    │                │甲基安非他命陰性反應      │醫院檢驗報告編號9609-6（│
│    │                │                          │詳本院卷第68頁）        │
├──┼────────┼─────────────┼────────────┤
│6   │夾鏈袋1包       │海洛因陰性反應            │高雄醫學大學附設中和紀念│
│    │                │甲基安非他命陰性反應      │醫院檢驗報告編號9609-7（│
│    │                │                          │詳本院卷第69頁）        │
├──┼────────┼─────────────┼────────────┤
│7   │門號0000000000號│                          │沒收時不含SIM卡         │
│    │之行動電話1 具（│                          │                        │
│    │含SIM 卡）      │                          │                        │
├──┼────────┼─────────────┼────────────┤
│8   │現金7,150 元    │                          │其中2,000 元，為被告販賣│
│    │                │                          │第一級毒品所得，應依毒危│
│    │                │                          │害防制條例第19條第1 項後│
│    │                │                          │段規定，沒收            │
└──┴────────┴─────────────┴────────────┘
附表四：扣案第二級毒品及其餘工具
┌──┬────────┬─────────────┬────────────┐
│編號│物品名稱及數量  │    鑑  定  結  果        │備  註                  │
├──┼────────┼─────────────┼────────────┤
│1   │晶體1 包        │甲基安非他命（驗前淨重0.10│高雄醫學大學附設中和紀念│
│    │                │1 公克，驗後淨重0.099公克 │醫院檢驗報告編號9709-1（│
│    │                │，及內含甲基安非他命難以析│詳本院卷第63頁）        │
│    │                │離之包裝袋1 個）          │                        │
├──┼────────┼─────────────┼────────────┤
│2   │安非他命吸食器1 │甲基安非他命陰性反應      │高雄醫學大學附設中和紀念│
│    │組              │                          │醫院檢驗報告編號9609-4（│
│    │                │                          │詳本院卷第66頁）        │
└──┴────────┴─────────────┴────────────┘
附表五：在被告住處扣得其餘之物
┌──┬──────────────────┐
│編號│物品名稱及數量                      │
├──┼──────────────────┤
│1   │門號0000000000行動電話1 具          │
└──┴──────────────────┘


司法院資訊處製作；財團法人民間司法改革基金會備份。
